LUCAS ANSELMO MORAES

Salto - Bairro Sol D' Icaraí - SP (11) 98685 - 4687 | <u>lucasanselmodasilva02@gmail.com</u> <u>Website</u> | <u>GitHub</u> | <u>LinkedIn</u>

OBJETIVO

Desenvolvedor Front-end Pleno

PERFIL PROFISSIONAL

Tech Lead com sólida experiência em desenvolvimento de software front-end, especializado em JavaScript e TypeScript, utilizando frameworks como React e Next.js. Experiência em criação de aplicações web responsivas e acessíveis, integrando testes unitários e de integração para assegurar alta qualidade no produto final. Habilidade em liderança e coordenação de equipes, aplicando metodologias ágeis para otimização de processos e entrega de resultados eficazes.

FORMAÇÃO ACADÊMICA

Bacharelado em Ciência da Computação pela IFSP - 2023 **Técnico em Informática** pelo Etec Martinho Di Ciero – 2019

EXPERIÊNCIAS PROFISSIONAIS

SOFÁ NA CAIXA & ECO FLAME

Tech Lead | 08/2024 a atualmente

- Responsável pela implementação e gestão de projetos e novas metodologias de trabalho
- Responsável pela organização de sprints, definição de processos e priorização de tarefas
- Gestão e liderança de equipes
- Utilização das metodologias ágeis Scrum e Kanban nos projetos

Analista Programador Júnior | 01/2024 a 07/2024

- Responsável pela integração do sistema ERP Olist Tiny, assegurando a eficiência na gestão de dados de vendas
- Condução de pesquisas e testes A/B
- Desenvolvimento e otimização de sites de e-commerce, realizando aprimoramento visual, estruturação de páginas e melhoria da experiência do usuário
- Especialista em SEO com foco no aumento da visibilidade nos motores de busca
- Estruturação do ecossistema de trabalho para melhoria da gestão de projetos e promoção da colaboração eficiente entre as equipes
- Utilização das tecnologias Shopify, Html, Css e JavaScript

LEPIDUS TECNOLOGIA

Estagiário de Desenvolvimento de Software Web | 08/2021 a 08/2023

- Contribuição na criação de identidades visuais para portais e periódicos universitários no Brasil e em Angola, utilizando as ferramentas Open Journal System, Open Monograph System e Open Preprint System
- Desenvolvimento da solução "Periódicos em Nuvens", plataforma para periódicos tecnocientíficos que auxilia editores a focarem no fluxo editorial

- Liderança na renovação do site corporativo, focado na atualização tecnológica e na identidade visual do site comercial
- Utilização das tecnologias VueJs, Html, Css, JavaScript e PHP

CURSOS E CERTIFICAÇÕES COMPLEMENTARES

Formação em React - Rocketseat - Cursando Certificação em Posicionamento em Redes Sociais - Rocketseat – 2024 Certificação em React Iniciante - Origamid - 2023 Certificação em JavaScript - Origamid - 2022 Certificação em Web Desig - Origamid - 2021

INFORMÁTICA

Sistema e software - OJS, OPS, OMP e Tiny
Tecnologias - HTML, CSS, JavaScript, TypeScript, Shopify e Hugo
Bibliotecas - React, Next.js, Node.js, Tailwind CSS e WordPress
Ferramentas - Git, GitHub, GitLab, Docker, Cloudflare, Vercel, Netlify e AWS

IDIOMAS

Inglês - Avançado